臺灣高等法院高雄分院民事裁定　　　　　 96年度抗字第222號
抗　告　人　乙○○
上列抗告人因與相對人甲○○間撤銷假扣押裁定事件，對於民國
96年7 月9 日臺灣高雄地方法院96年度裁全聲字第246 號所為裁
定提起抗告，本院裁定如下：
    主  文
抗告駁回。
抗告訴訟費用由抗告人負擔。
    事實及理由
一、本件抗告意旨略以：抗告人以臺灣高雄地方法院（下稱高雄
    地院）94年度裁全字第5984號假扣押裁定，聲請就相對人可
    領取之分配款為假扣押執行（高雄地院94年度執全字第3254
    號），兩造涉訟之本案即高雄地院96年度岡簡字第59號民事
    事件，迄今尚未判決，而抗告人係於民國96年1 月16日提起
    該本案訴訟，早於原審撤銷本件假扣押裁定之前，則依最高
    法院65年台抗字第392 號判例意旨，原審撤銷本件假扣押裁
    定即於法不合，爰請求廢棄原裁定云云。
二、按假扣押之原因消滅或其他命假扣押之情事變更者，債務人
    得依民事訴訟法第530 條第1 項規定聲請法院撤銷假扣押裁
    定。而該條所稱之「假扣押之原因消滅」者，係指債權人於
    聲請假扣押時，所主張之假扣押原因，已無日後不能強制執
    行或甚難執行之虞，或以應在外國為強制執行，現已得於國
    內強制執行等是；又該條所謂之「命假扣押之情事變更」者
    ，則指債權人依假扣押保全執行之請求已歸消滅，或經本案
    判決予以否認，或已喪失其請求假扣押之權利等情形而言。
    最高法院88年度台抗字第217 號、同院92年度台抗字第76號
    裁定意旨亦可資參照。經查，本件抗告人前以坐落高雄市○
    ○區○○街1 號5 樓之房地（下稱系爭房地）借名登記予相
    對人名下，嗣相對人拒絕將系爭房地移轉登記予抗告人，兩
    造間存有爭執為由，聲請高雄地院對相對人裁定准予假扣押
    ，經高雄地院以94年度裁全字第5984號裁定准予假扣押，此
    有假扣押聲請狀及該假扣押裁定分別在卷可稽（本院卷第8-
    11頁、原審卷第3 頁）。嗣抗告人對相對人所提起之本案訴
    訟，即抗告人本於侵權行為之法律關係請求相對人應賠償抗
    告人新臺幣（下同）100 萬元之本息部分，業經高雄地院以
    94年度訴字第3012號及本院以95年度上易字第99號判決抗告
    人敗訴確定，此有上開判決正本2 件在卷可資佐憑。足見抗
    告人依假扣押保全執行之請求業經本案判決予以否認，則參
    照前開說明，相對人聲請撤銷假扣押裁定，洵屬有據，應予
    准許。
三、抗告人雖主張：兩造涉訟之本案係高雄地院96年度岡簡字第
    59 號 民事事件，迄今尚未判決，而抗告人係於96年1 月16
    日提起該本案訴訟，早於原審撤銷本件假扣押裁定之前，故
    原審撤銷本件假扣押裁定即有未當云云。惟查，高雄地院96
    年度岡簡字第59號民事事件，係抗告人於上開本於侵權行為
    之法律關係請求相對人應賠償抗告人100 萬元之本息，經本
    院判決駁回確定後，始又以不當得利之法律關係，另行起訴
    請求相對人應返還31萬5944元之不當得利本息，此觀於抗告
    人之起訴狀中關於起訴「事實及理由」之記載，係有關系爭
    房地借名登記予相對人名下之爭執，而此與上開已判決確定
    事件之原因事實係屬同一可知，此亦有抗告人所提出之起訴
    狀（本院卷第4-7 頁）及上開二件判決可資參憑。足見抗告
    人係因其本於侵權行為之法律關係所提起之本案訴訟，業經
    判決駁回確定後，始又改以其他訴訟標的之法律關係再行請
    求，惟此仍無法否認抗告人依假扣押保全執行之請求，業經
    本案判決予以駁回確定之事實。從而，抗告人以其又另行提
    起本案訴訟為由，主張相對人不得聲請撤銷本件假扣押裁定
    云云，實不足採信。
四、綜上，抗告人上開主張均不足採，則原裁定以抗告人依假扣
    押保全執行之請求業經本案判決予以否認為由，裁定准許撤
    銷本件假扣押裁定，經核並無違誤，抗告意旨指摘原裁定不
    當，求為廢棄，為無理由，應予駁回。
據上論結，本件抗告為無理由，依民事訴訟法第495 條之1 第1
項、第449 條第1 項、第95條、第78條，裁定如主文。
中　　華　　民　　國　　96　　年　　8 　　月　　15　　日
                            民事第三庭
                                審判長法官  張國彬
                                法      官  吳登輝
                                法      官  楊富強
以上正本證明與原本無異。
本件不得再抗告。
中　　華　　民　　國　　96　　年　　8 　　月　　15　　日
                                書  記  官  吳新貞
